臺灣臺北地方法院刑事判決　　　　九十四年度訴字第九二二號
公　訴　人　臺灣臺北地方法院檢察署檢察官
被　　　告　甲○○
上列被告因違反毒品危害防制條例案件，經檢察官提起公訴（九
十四年度毒偵字第一六五一號），嗣被告於準備程序中就被訴事
實為有罪之陳述，經告以簡式審判之旨，並聽取當事人之意見後
，經本院合議庭裁定以簡式審判程序審理，本院判決如下：
    主  文
甲○○連續施用第一級毒品，處有期徒刑捌月。扣案之海洛因貳
包（不含包裝袋，合計淨重零點伍公克）均沒收銷燬之；放置
海洛因之包裝袋貳個（空包裝總重零點肆伍公克）、葡萄糖壹包
、注射針筒壹支，均沒收之。
    事  實
一、甲○○前因施用毒品案件，經臺灣板橋地方法院以八十九年
    度毒聲字第三六五七號裁定送觀察、勒戒，復經臺灣板橋地
    方法院以八十九年度毒聲字第六二九七號裁定施以強制戒治
    ，至民國九十年十月二十九日強制戒治期滿，由臺灣板橋地
    方法院檢察署檢察官於九十一年九月十日以九十一年度戒毒
    偵字第四一六號為不起訴處分確定，猶不知悔改，明知海洛
    因為毒品危害防制條例第二條第二項第一款所規定之第一級
    毒品，竟基於施用第一級毒品海洛因之概括犯意，自九十三
    年五、六月間某日起至九十四年六月九日上午九時許止，在
    臺北縣土城市○○路七十二巷二號二樓之住處，以葡萄糖摻
    入海洛因加水混合後，用針筒注射之方式，連續施用第一級
    毒品海洛因多次，嗣於九十四年六月九日下午一時十分許，
    在臺北市中山區○○○路與長春路口，因形跡可疑，為警盤
    查查獲，並扣得其所有之海洛因二包（合計淨重○‧五三公
    克，空包裝總重○‧四五公克）、葡萄糖一包及注射針筒一
    支。
二、案經臺北市政府警察局中山分局報請臺灣臺北地方法院檢察
    署檢察官偵查起訴。嗣經本院合議庭裁定以簡式審判程序審
    理。
    理  由
一、上揭犯罪事實，業據被告甲○○於本院準備程序及審理時均
    坦承不諱（見本院卷第七十六頁反面、第八十三頁），且：
  (一)被告為警查獲採集尿液經送臺灣檢驗科技股份有限公司以氣
    相層析質譜儀分析法確認檢驗後，確呈嗎啡、可待因陽性反
    應，有該公司濫用藥物檢驗報告在卷足憑（見本院卷第二十
    頁）。
  (二)被告於九十四年六月九日下午一時十分許，在臺北市中山區
    ○○○路與長春路口，為警查獲扣案之白粉二包，經臺北市
    政府警察局保安大隊依聯勤二○四廠製造之煙毒品檢驗Ａ包
    試劑初步檢驗結果呈嗎啡、海洛因反應，送法務部調查局以
    化學呈色法及氣相層析質譜儀分析法驗驗後，亦檢出毒品海
    洛因成分（合計淨重○‧五三公克，空包裝總重○‧四五公
    克），有臺北市政府警察局保安大隊查獲涉嫌毒品危害防制
    條例毒品初步鑑驗報告單（見臺灣臺北地方法院檢察署九十
    四年度毒偵字第一六五一號偵查卷第十六頁）、法務部調查
    局九十四年八月十八日調科壹字第○二○○○七三○五號鑑
    定通知書附卷可稽（見本院卷第三十二頁），並有葡萄糖一
    包及注射針筒一支扣案可資佐證。
  (三)被告前因施用毒品案件，經臺灣板橋地方法院以八十九年度
    毒聲字第三六五七號裁定送觀察、勒戒，復經臺灣板橋地方
    法院以八十九年度毒聲字第六二九七號裁定施以強制戒治，
    至九十年十月二十九日強制戒治期滿，由臺灣板橋地方法院
    檢察署檢察官於九十一年九月十日以九十一年度戒毒偵字第
    四一六號為不起訴處分確定，有各該刑事裁定、不起訴處分
    書、臺灣高等法院被告前案紀錄表在卷可參（見本院卷第八
    十五之一頁、第八十五之二頁、第八十六頁至第九十六頁）
    。
  (四)綜上，足徵被告任意性自白與事實相符。本案事證已明，被
    告犯行堪以認定，應予依法論科。
二、查海洛因係屬毒品危害防制條例第二條第二項第一款所定之
    第一級毒品，不得施用、持有。故核被告所為，係犯毒品危
    害防制條例第十條第一項之施用第一級毒品罪，其持有海洛
    因之低度行為，為施用第一級毒品之高度行為所吸收，不另
    論罪。又被告多次施用第一級毒品海洛因之犯行，時間緊接
    ，方法相同，觸犯構成要件相同之罪名，顯係基於概括犯意
    反覆為之，應依刑法第五十六條連續犯規定，論以一罪，並
    加重其刑。另公訴意旨雖未敘及被告於九十四年五月間前之
    施用第一級毒品海洛因犯行，惟該部分與已敘明部分，有連
    續犯之裁判上一罪關係，應為起訴效力所及，本院自得併予
    審理。爰審酌被告前曾因施用毒品送觀察、勒戒及強制戒治
    後，仍不知悛悔，復一再施用毒品，顯已有成癮性，所為對
    個人身心戕害甚鉅，惟其犯罪後坦承犯行，態度尚稱良好，
    及其犯罪之動機、目的、手段、施用時間、智識程度等一切
    情狀，認公訴人具體求處有期徒刑八月，要與被告之犯行相
    當，爰依公訴人之具體求刑對被告量處如主文所示之刑。扣
    案之海洛因二包（合計淨重○‧五三公克），屬毒品危害防
    制條例第二條第二項第一款所稱之第一級毒品，為違禁物，
    應依同條例第十八條第一項前段之規定，宣告沒收銷燬之；
    扣案之注射針筒一支，客觀上顯非屬專供施用毒品之器具，
    惟該物品與葡萄糖一包、放置上開海洛因之包裝袋二個（空
    包裝總重○‧四五公克），均係被告所有供上開施用第一級
    毒品海洛因所用之物，業據被告供明在卷（見本院卷第八十
    三頁），爰依刑法第三十八條第一項第二款宣告沒收之。
據上論斷，應依刑事訴訟法第二百七十三條之一第一項、第二百
九十九條第一項前段，毒品危害防制條例第十條第一項、第十八
條第一項前段，刑法第十一條前段、第五十六條、第三十八條第
一項第二款，判決如主文。
本案經檢察官王鑫健到庭執行職務
中　　華　　民　　國　九十四　年　　十　　月　三十一  日
                          臺灣臺北地方法院刑事第十四庭
　　                          法      官  孫萍萍
以上正本證明與原本無異。
如不服本判決，應於判決送達後十日內，向本院提出上訴狀。
                              書  記  官  張汝琪
中　　華　　民　　國　九十四　年　　十　　月　三十一  日
附錄本案論罪科刑法條全文：
毒品危害防制條例第十條
施用第一級毒品者，處六月以上五年以下有期徒刑。
施用第二級毒品者，處三年以下有期徒刑。
